---
title: "Procesamiento de Google Spread Sheets"
output: html_notebook
---

```{r setup}
library(readr)
```

## Dataset

Los datos los encontramos en la pagina [openpsychometrics.org](https://openpsychometrics.org/), en específico la base que
usaremos es [Exposure Based Face Memory Test](https://openpsychometrics.org/tests/EBFMT/) en donde se puede tomar la prueba.
Los datos se puede descargar de la pagina con los [datos crudos](https://openpsychometrics.org/_rawdata/) y el link de 
descarga con el [archivo zip](http://openpsychometrics.org/_rawdata/EBFMT.zip).

Sin embargo los datos que usaremos los adjunto en este repositorio, para un tener un proceso mas sencillo, en el archivo 
_rostros.zip_ estan los datos y el archivo _codebook.txt_ tiene la descripción de las variables.

## Lectura de datos

Usaremos la función `read_tsv()` del paquete **readr** perteneciente al **tidyverse** que tiene la opción de leer archivos 
comprimidos. Sin embargo no podemos usar el enlace original con el zip **EBMFT.zip** ya que el paquete **readr** no permite 
especificar el archivo dentro del zip que querramos leer.

```{r Lectura de Datos}
rostros.data <- read_tsv("rostros.zip", progress = FALSE, col_types = cols())
```

> **Nota**:
>
> En un sistema Linux es posible leer un archivo específico dentro de un archivo comprimido con **data.table**

```{r eval=FALSE}
library(data.table)
download.file("http://openpsychometrics.org/_rawdata/EBFMT.zip", "EBFMT.zip", quiet = T)
ebfmt.dataset <- fread(cmd = "unzip -cq EBFMT.zip EBFMT/data.csv")
```

