---
title: "Procesamiento de Google Spread Sheets"
output: html_notebook
---

```{r setup}
library(readr)
library(googlesheets)
library(dplyr)
```

## Dataset

Los datos los encontramos en la pagina [openpsychometrics.org](https://openpsychometrics.org/), en específico la base que
usaremos es [Exposure Based Face Memory Test](https://openpsychometrics.org/tests/EBFMT/) en donde se puede tomar la prueba.
Los datos se puede descargar de la pagina con los [datos crudos](https://openpsychometrics.org/_rawdata/) y el link de 
descarga con el [archivo zip](http://openpsychometrics.org/_rawdata/EBFMT.zip).

Sin embargo los datos que usaremos los adjunto en este repositorio, para un tener un proceso mas sencillo, en el archivo 
[rostros.gz](rostros.gz) estan los datos y el archivo [codebook.txt](codebook.txt) tiene la descripción de las variables.

## Lectura de datos

Usaremos la función `read_tsv()` del paquete **readr** perteneciente al **tidyverse** que tiene la opción de leer archivos 
comprimidos. Sin embargo no podemos usar el enlace original con el zip **EBMFT.zip** ya que el paquete **readr** no permite 
especificar el archivo dentro del zip que querramos leer.

### Leyendo del archivo comprimido

Con este comando podemos leer el archivo de datos, el primer argumento es el archivo comprimido, el segundo argumento
evita que se muestre una barra de progreso de lectura y el argumento `col_types = cols()` al aceptar las columnas que 
**readr** intenta determinar evita que haya mensajes extra dentro de la ejecución.

```{r Lectura de Datos, eval=FALSE}
rostros.data <- read_tsv("rostros.gz", progress = FALSE, col_types = cols())
```

### Leer en línea

También podemos utilizar la versión comprimida en este repositorio directo en nuestro script sin descargarla y leyendo 
lo directamente del archivo comprimido en el repositorio.

```{r Lectura en línea}
rostros.data <- read_tsv(
  "https://github.com/nekrum/ProcesamientoGoogleSpreadSheets/raw/master/rostros.gz",
  progress = FALSE,
  col_types = cols(),
  n_max = 1768
)
```

Este comando solo soporta la lectura de datos archivos comprimidos del tipo **.gz**, ademas en este caso leía una fila mas
por lo que para no tener este problema fue necesario definir el número máximo de líneas.

> **Nota**:
>
> En un sistema Linux es posible leer un archivo específico dentro de un archivo comprimido con **data.table**

```{r eval=FALSE}
library(data.table)
download.file("http://openpsychometrics.org/_rawdata/EBFMT.zip", "EBFMT.zip", quiet = T)
rostros.data <- fread(cmd = "curl -SL http://openpsychometrics.org/_rawdata/EBFMT.zip | unzip -cq EBFMT.zip EBFMT/data.csv")
```

## Seccionando los datos

Si leemos el [codebook](codebook.txt) podemos ver que hay tres secciones dentro de este conjunto de datos

1. Una relacionada con la prueba de rostros
2. Otra relacionada con atributos de los participantes
3. Preguntas de pruebas de Personalidad

### Prueba de Rostros

Esta prueba tiene 2 segmentos uno con los resultados detallados para cada participante donde las columnas Q1 hast Q75
tienen las respuestas de 1 - **Nuevo rostro** 2 - **Rostro visto** y las columnas LAPSE1 hasta LAPSE75, son los registro
de tiempo que tardan en responder los participantes.

La segunda parte solo nos presenta el **score** obtenido por cada participante

Como primera aproximación podemos extraer una subconjunto de datos con un identificador por participante, alguna
caracteristica del participante como la **edad** y su puntuación en la prueba.

```{r}
rendimiento.data <- rostros.data %>% 
  select(age, score) %>% 
  mutate(id.subject = row_number())
```

